# 改制基准日的定义

提问人：随风 8373 时间：2014-04-15 14:59:26
请问改制基准日的定义是啥 打个比方：审计截止日为 2013 年 12 月 31 日，拟将 12 月 31 日的净资产折股，股份公司创立大会召开日为2014 年 2 月 24 日，则改制基准日是哪天
非常感谢

回答人：chenyiwei
改制基准日是编制改制方案所依据的财务数据的基准日。在你说的案例中，改制基准日是 2013 年 12 月 31 日。